el: Υγεία & ομορφιά > Προσωπική φροντίδα > Καλλυντικά: Μπάνιο & σώμα; Σετ δώρου μπάνιου & σώματος; Πρώτες ύλες καλλυντικών; Σετ καλλυντικών; Καθαριστικά καλλυντικών εργαλείων; Καλλυντικά εργαλεία; Μακιγιάζ; Περιποίηση νυχιών; Αρώματα & κολόνιες; Περιποίηση του δέρματος
th: สุขภาพและความงาม > ผลิตภัณฑ์ดูแลส่วนบุคคล > เครื่องสำอาง: เรือนร่างและการอาบน้ำ; ชุดของขวัญผลิตภัณฑ์อาบน้ำและดูแลร่างกาย; วัตถุดิบเครื่องสำอาง; ชุดเครื่องสำอาง; โซลูชันทำความสะอาดเครื่องมือสำหรับเครื่องสำอาง; เครื่องมือของเครื่องสำอาง; เมคอัพ; การดูแลเล็บ; น้ำหอมและโคโลญ; การดูแลผิว
da: Sundhed og skønhed > Personlig pleje > Kosmetik: Bad og krop; Gavesæt til bad og krop; Kosmetiske råingredienser; Makeupsæt; Rensevæske til kosmetiske redskaber; Kosmetiske redskaber; Makeup; Neglepleje; Parfumer og aftershave; Hudpleje
nl: Gezondheid en persoonlijke verzorging > Persoonlijke verzorging > Cosmetica: Bad en lichaam; Cadeaumanden voor bad en lichaam; Cosmetische grondstoffen; Make-upkoffers; Reinigingsproducten voor cosmetische hulpmiddelen; Cosmetische hulpmiddelen; Make-up; Nagelverzorging; Parfums en colognes; Huidverzorging
hu: Egészség és szépség > Személyes gondoskodás > Kozmetikumok: Fürdés és test; Fürdés és test ajándékkészletek; Kozmetikai nyersanyagok; Kozmetikai készletek; Kozmetikai eszköztisztítók; Kozmetikai eszközök; Smink; Körömápolás; Parfümök és kölnik; Bőrápolás
tr: Sağlık ve Güzellik > Kişisel Bakım > Kozmetik: Banyo ve Vücut; Banyo ve Vücut Bakımı Hediye Setleri; Kozmetik Ham Maddeleri; Makyaj Setleri; Kozmetik Alet Temizleyiciler; Kozmetik Aletleri; Makyaj; Tırnak Bakımı; Parfümler ve Kolonyalar; Cilt Bakımı
es: Salud y belleza > Cuidado personal > Cosméticos: Baño y cuidado corporal; Cestas de regalo con productos de baño y cuidado corporal; Materias primas cosméticas; Juegos de maquillaje; Productos de limpieza de objetos cosméticos; Objetos cosméticos; Maquillaje; Cuidado de uñas; Perfumes y colonias; Cuidado de la piel
de: Gesundheit & Schönheit > Körperpflege > Kosmetika: Badeartikel; Geschenkkörbe Bad & Körperpflege; Kosmetische Rohstoffe; Kosmetiksets; Reiniger für Kosmetikwerkzeuge; Kosmetik-Zubehör; Make-up; Nagelpflege; Düfte; Hautpflege
pt-PT: Saúde e beleza > Cuidado pessoal > Cosmética: Banho e corpo; Conjuntos de oferta de banho e corpo; Ingredientes cosméticos brutos; Conjuntos cosméticos; Produtos de limpeza para equipamento de cosmética; Equipamento de cosmética; Maquilhagem; Cuidados das unhas; Perfumes e Colónias; Cuidado da pele
pl: Zdrowie i uroda > Higiena osobista > Kosmetyki: Akcesoria i kosmetyki do kąpieli; Zestawy do kąpieli; Surowce kosmetyczne; Zestawy kosmetyków; Preparaty do czyszczenia akcesoriów kosmetycznych; Akcesoria kosmetyczne; Makijaż; Pielęgnacja paznokci; Perfumy i wody kolońskie; Pielęgnacja skóry
cs: Zdraví a krása > Osobní péče > Kosmetika: Koupele a péče o tělo; Dárkové sady do sprchy a koupele; Kosmetické suroviny; Kosmetické sady; Čističe kosmetických nástrojů; Kosmetické pomůcky; Make-up; Péče o nehty; Parfémy a kolínské vody; Péče o pleť
zh-TW: 保健與美容 > 個人保養 > 化妝品: 身體清潔用品; 身體清潔禮品組; 化妝品原料; 彩妝組; 化妝工具清潔液; 美妝工具; 彩妝; 護甲; 香水和古龍水; 皮膚護理
zh-CN: 保健/美容/卫生/护理 > 个人护理 > 化妆品: 沐浴/身体护理; 沐浴/美体礼盒; 化妆品原料; 美妆套装; 美容工具清洗剂; 美容工具; 化妆用品; 指甲护理; 香水/古龙水; 皮肤护理
it: Salute e bellezza > Cura della persona > Cosmetici: Bagno e corpo; Cesti con prodotti bagno e corpo; Ingredienti cosmetici grezzi; Kit per il trucco; Pulitori per utensili cosmetici; Utensili cosmetici; Trucco; Cura delle unghie; Profumi e colonie; Cura della pelle
fi: Terveys ja kauneus > Henkilökohtainen hygienia > Kosmetiikka: Kylpy ja vartalo; Kylpy- ja suihkulahjapakkaukset; Kosmetiikan raaka-aine; Kosmetiikkapakkaukset; Meikkivälineiden puhdistusaineet; Kosmetiikkatarvikkeet; Meikit; Kynsienhoito; Hajuvedet ja tuoksut; Ihonhoito
ko: 건강/미용 > 개인 미용/위생 용품 > 화장품: 보디 제품; 선물용 보디 제품; 화장품 원료; 화장품 세트; 화장 도구 클렌저; 화장 도구; 메이크업; 네일 케어; 향수/콜롱; 스킨 케어
sk-SK: Zdravie a krása > Osobná starostlivosť > Kozmetika: Kúpeľ; Darčekové sady do kúpeľa; Kozmetické surové zložky; Kozmetické súpravy; Čistiace prostriedky na kozmetické nástroje; Kozmetické nástroje; Make-up; Starostlivosť o nechty; Parfumy a parfumované vody; Starostlivosť o pleť
bg-BG: Здраве и красота > Лична грижа > Козметика: Вана и тяло; Подаръчни комплекти за баня и тяло; Козметични суровини; Козметични комплекти; Почистващи средства за козметични инструменти; Козметични инструменти; Грим; Грижа за ноктите; Парфюми и одеколони; Грижа за кожата
en: Health & Beauty > Personal Care > Cosmetics: Bath & Body; Bath & Body Gift Sets; Cosmetic Raw Ingredients; Cosmetic Sets; Cosmetic Tool Cleansers; Cosmetic Tools; Makeup; Nail Care; Perfumes & Colognes; Skin Care
ja: 美容・健康 > 衛生日用品 > コスメ・スキンケア: バス・ボディケア用品; バス・ボディケア用品ギフトセット; 化粧品原料; メイク用品セット; メイク道具用クリーナー; メイク道具・ネイルケア用品; メイクアップ; ネイルケア; 香水・コロン; スキンケア
hr-HR: Zdravlje i ljepota > Osobna njega > Kozmetika: Kupanje i njega tijela; Poklon setovi za kupanje i njegu tijela; Kozmetičke sirovine; Kozmetički setovi; Sredstva za čišćenje kozmetičkih alata; Kozmetički alati; Šminka; Njega noktiju; Parfemi i kolonjske vode; Njega kože
sl-SI: Zdravje in lepota > Osebna nega > Kozmetika: Kopel in telo; Darilni kompleti za kopel in telo; Surovine za kozmetiko; Kozmetični seti; Čistila za kozmetične pripomočke; Kozmetični pripomočki; Ličila; Nega nohtov; Parfumi in kolonjske vode; Nega kože
pt-BR: Saúde e beleza > Cuidados pessoais > Cosméticos: Banho e corpo; Cestas de presentes para o corpo e rosto; Ingredientes cosméticos brutos; Conjuntos de maquiagem; Limpadores de utensílios cosméticos; Ferramentas cosméticas; Maquiagem; Cuidados com as unhas; Perfumes e colônias; Cuidados com a pele
lt-LT: Sveikata ir grožis > Asmeninė priežiūra > Kosmetika: Vonia ir kūnas; Vonios ir kūno priežiūros dovanų rinkiniai; Kosmetikos žaliavos; Kosmetikos rinkiniai; Kosmetikos įrankių valikliai; Kosmetikos įrankiai; Makiažas; Nagų priežiūra; Kvepalai ir odekolonai; Odos priežiūra
vi: Sức khỏe và sắc đẹp > Sản phẩm chăm sóc cá nhân > Mỹ phẩm: Tắm và dưỡng thể; Bộ quà tặng sữa tắm và dưỡng thể; Nguyên liệu mỹ phẩm thô; Bộ mỹ phẩm trang điểm; Chất tẩy rửa dụng cụ trang điểm; Dụng cụ trang điểm mỹ phẩm; Trang điểm; Chăm sóc móng tay; Nước hoa & Nước hoa dịu nhẹ; Chăm sóc da
ru: Красота и здоровье > Личная гигиена и уход за собой > Косметика: Для ванны и душа; Подарочные наборы средств для ванны и душа; Косметическое сырье; Косметические наборы; Средства для очистки косметических инструментов; Косметические инструменты; Макияж; Уход за ногтями; Парфюмерия; Уход за кожей
sv: Skönhet och hälsa > Personlig vård > Kosmetika: Bad och kropp; Presentset för bad och kropp; Kosmetiska råmaterial; Makeupset; Rengöringsmedel för sminktillbehör; Kosmetikverktyg; Makeup; Nagelvård; Parfymer och eau de cologne; Hudvård
ro-RO: Sănătate și frumusețe > Îngrijire personală > Cosmetice: Baie și corp; Seturi cadou baie și corp; Ingrediente cosmetice brute; Seturi cosmetice; Soluții pentru curățarea instrumentelor cosmetice; Instrumente cosmetice; Machiaj; Îngrijirea unghiilor; Parfumuri și ape de colonie; Îngrijirea pielii
nb: Skjønnhet og helse > Personlig pleie > Kosmetikk: Bad og kropp; Gavesett for bad og kropp; Kosmetiske råvarer; Kosmetikksett; Verktøyrens for kosmetikk; Kosmetikkverktøy; Sminke; Neglepleie; Parfymer og etterbarberingsvann; Hudpleie
fr: Santé et beauté > Hygiène personnelle > Cosmétiques: Bain et corps; Coffrets cadeaux pour le bain et le corps; Matières premières cosmétiques; Kits de cosmétiques; Nettoyeurs d’outils cosmétiques; Accessoires cosmétiques; Maquillage; Soin des ongles; Parfums et eaux de Cologne; Soin de la peau